【裁判字號】    90,易,255
【裁判日期】    900312
【裁判案由】    賭博等
【裁判全文】
臺灣板橋地方法院刑事判決                            九十年度易字第二五五號
    公  訴  人  臺灣板橋地方法院檢察署檢察官
    被      告  甲  ○
                乙○○
右列被告因賭博等案件，經檢察官提起公訴（八十九年度偵字第一九七二八號），本
院判決如左：
    主      文
甲○、乙○○共同連續在公眾得出入之場所賭博財物，各處罰金玖仟元，如易服勞役
，均以參佰元折算壹日；扣案電動賭博機具小瑪琍壹臺（含ＩＣ機板壹塊）、賭資新
臺幣拾元硬幣貳佰拾貳枚即新臺幣貳仟壹佰貳拾元均沒收。
    事      實
一、甲○與乙○○均有賭博犯罪之紀錄，皆不知記取教訓，猶基於賭博之概括犯意聯
    絡，自民國八十九年十月十三日下午五時許起至同年月十六日止，在臺北縣五股
    鄉○○路○段八十六號分由甲○開設小吃店、乙○○經營冰店之公眾得出入場所
    ，設置電動賭博機具「小瑪琍」一臺，共同連續與不特定之賭客賭博財物多次，
    其賭法為由賭客將新臺幣（下同）十元硬幣投入該電動賭博機具後押注，若押中
    可得倍數不等之積分並用以兌換等比例之現金，如未押中則賭資為機台所沒入後
    悉歸甲○與乙○○所有均分，賭客若不欲繼續把玩，則可由退幣口退出錢幣；迨
    至同年月十六日下午六時二十分許，經警於上址當場查獲，並扣得電動賭博機具
    「小瑪琍」一臺（含ＩＣ機板一塊）及自機具內起出賭資十元硬幣二百十二枚（
    即二千一百二十元）。
二、案經臺北縣警察局蘆洲分局報請臺灣板橋地方法院檢察署檢察官偵查起訴。
    理      由
一、訊之被告甲○、乙○○均矢口否認有何犯行，被告甲○辯稱：扣案電動機具係乙
    ○○所擺設，伊不知係賭博性電動玩具，亦未從中獲取任何利益，警察臨檢查獲
    時，該電動機具並未插電云云；被告乙○○辯稱：扣案電動玩具乃伊自行擺設在
    上址，僅供自己及友人娛樂之用，未與賭客對賭云云；惟查：右揭事實，業據被
    告乙○○於警訊時坦承不諱（見偵查卷第七頁及該頁反面），核與證人即當天到
    場執勤警員夏德茂、陳進發及陳雙榮等證述情節相符（見偵查卷第三十六頁反面
    至第三十七頁），復有臺北縣警察局蘆洲分局案件檢查現場紀錄表與現場相片四
    幀存卷及前開電動玩具與賭資扣案可資佐證，參合被告甲○前已有因擺設賭博電
    玩（小瑪琍變異體）遭論罪科刑之紀錄，有臺灣板橋地方法院檢察署八十八年偵
    字第一八七七一號起訴書及本院八十八年易字第四一二○號判決在卷可憑，其對
    於電動玩具機「小瑪琍」係賭博性電玩，不可擺設在公眾得出入場所供人賭玩諸
    情，應有明確而強烈之認識，其竟辯稱不知上開電動玩具機「小瑪琍」係賭博性
    電動玩具，顯然不實，其若非為從中取利，焉有甘冒觸法被罰之風險任令乙○○
    在上開共同使用之營業場所擺設電動玩具機「小瑪琍」供人賭玩之理﹖又被告乙
    ○○嗣雖改稱扣案機臺僅供自己與友人娛樂，然自扣案機臺內卻起出之十元硬幣
    多達二百十二枚，茍自己操作玩耍，豈需投幣﹖俱徵被告乙○○於警訊中之自白
    及不利於共同被告甲○之供述屬實，被告等所辯，胥屬避就卸責之詞，均不足採
    信，綜上事證明確，被告等犯行堪予認定。
二、核被告甲○、乙○○所為，均係犯刑法第二百六十六條第一項前段之賭博罪，被
    告二人間有犯意之聯絡及行為之分擔，皆為共同正犯。又被告二人先後多次賭博
    犯行間，時間緊接，方法相同，所犯係構成要件相同之罪，顯係基於概括犯意反
    覆實施，為連續犯，應依刑法第五十六條規定，論以一罪並加重其刑。爰審酌被
    告二人均有賭博犯罪之紀錄（見卷內臺灣高等法院檢察署刑案紀錄簡覆表），仍
    不知記取教訓，為私利不惜再度干犯法紀，殊無足取，應予非難，兼衡被告等擺
    設電動賭博機具僅有一臺，所生危害非鉅，及犯後態度等一切情狀，各量處如主
    文所示之刑，並均諭知易服勞役之折算標準，以資懲儆。
三、扣案電動賭博機具「小瑪琍」一臺（含ＩＣ機板一塊）及機具內之睹資十元硬幣
    二百十二枚即二千一百二十元，係當場賭博之器具及在賭檯之財物，不問屬何人
    所有，應併依刑法第二百六十六條第二項規定宣告沒收。
四、公訴意旨另略以：被告甲○、乙○○未依電子遊戲場管理條例辦理營利事業登記
    ，自八十九年十月十三日下午五時起，在臺北縣五股鄉○○路○段八十六號擺設
    電動睹博機具「小瑪琍」一台，因認被告二人均違反電子遊戲場業管理條例第十
    五條規定，應論以同法第二十二條之罪嫌云云。第按：未依電子遊戲場業管理條
    例規定辦理營利事業登記者，不得經營電子遊戲場業，電子遊戲場業管理條例第
    十五條雖定有明文，又電子遊戲場業管理條例所稱之「電子遊戲場業」，係指設
    置電子遊戲機供不特定人益智娛樂之營利事業，電子遊戲場業管理條例第三條亦
    有明文，則觀諸該條例第十五條及第三條之立法目的，該條例所規定之「電子遊
    戲場業」，係指行為人所經營之事業係以擺設電子遊戲機為主要或唯一業務，苟
    非該事業之主要或唯一業務，若僅在營業場所之一角，供他人擺放電子遊戲機，
    則為違反該條例第十六條規定，應依同條例第二十八條之規定，科以行政罰鍰，
    尚難以刑責相繩；經查：上開睹博性電玩之查獲地點係分由被告二人經營之小吃
    店、冰店，且所擺設之電動賭博機具「小瑪琍」，亦只有一臺，足見被告等在上
    址從事之主要業務，為販賣小吃、冰品，擺設電動睹博機具共同與賭客對賭，僅
    屬被告二人之附隨業務，揆諸前揭規定及說明可知，與電子遊戲場業管理條例第
    十五條所規定之「經營電子遊戲場業」要件不侔，自無從依同條例第二十二條規
    定論處，茲以公訴人認此部分犯嫌與被告二人前揭經論罪科刑犯行間，有裁判上
    一罪之牽連關係，即不另為無罪之諭知，附此敘明。
據上論結，應依刑事訴訟法第二百九十九條第一項前段，刑法第二十八條、第五十六
條、第二百六十六條第一項前段、第二項、第四十二條第二項，罰金罰鍰提高標準條
例第一條前段、第二條，判決如主文。
本案經檢察官壽勤偉到庭執行職務。
中      華      民      國     九十     年      三      月     十二     日
                                      臺灣板橋地方法院刑事第六庭
                                          法  官  蔡  新  毅
右正本證明與原本無異。
如不服本判決，應於判決送達後十日內，向本院提出上訴狀。
                                          書記官  謝  麗  秋
中      華      民      國     九十     年      三      月     十二     日
※附錄本案論罪科刑法條全文※
中華民國刑法第二百六十六條：
在公共場所或公眾得出入之場所賭博財物者，處一千元以下罰金。但以供人暫時娛樂
之物為賭者，不在此限。
當場賭博之器具與在賭檯或兌換籌碼處之財物，不問屬於犯人與否，沒收之。


司法院資訊處製作；財團法人民間司法改革基金會備份。
